臺灣臺南地方法院民事裁定　　　　　　 96年度簡聲抗字第7號
抗　告　人　享億企業股份有限公司
法定代理人　乙○○
以上抗告人因與相對人特耐信工藝有限公司間請求公示送達事件
，抗告人對於民國96年7月13日本院臺南簡易庭95年度南簡聲字
第102號裁定提起抗告，本院裁定如下：
    主  文
抗告駁回。
抗告程序費用新臺幣壹仟元由抗告人負擔。
    理  由
一、按表意人非因自己之過失，不知相對人之姓名、居所者，得
    依民事訴訟法公示送達之規定，以公示送達為意思表示之通
    知，民法第97條固定有明文。惟所謂不知相對人居所，係指
    相對人遷移，致表意人不知其居所而言。次按解散之公司，
    除因合併、破產而解散者外，應行清算；解散之公司於清算
    範圍內，視為尚未解散，公司法第24條、第25條分別定有明
    文。又有限公司解散後之清算，依公司法第113條規定有限
    公司解散、清算準用無限公司即同法第79條規定之結果，除
    公司法或章程另有規定或經股東決議，另選任清算人者外，
    應以全股體東為清算人。
二、本件抗告意旨略以：抗告人已盡力查詢相對人公司及其清算
    人之地址，惟僅查詢到卷附相對人公司登記資料所載之地址
    ，並依此寄送系爭存證信函，因遷移不明而被退回，足見抗
    告人實非因自己之過失，不知相對人公司或清算人之營業所
    或住所，自得依法聲請公示送達，原裁定實有違誤，爰請廢
    棄原裁定，准為公示送達或發回原法院等語。
三、經查：
(一)相對人特耐信工藝有限公司業於民國86年12月17日向主管機
    關經濟部中部辦公室辦理解散登記等情，有該公司登記資料
    查詢單在卷可稽，依前揭公司法之規定，自應以該公司章程
    所定或股東決議選任清算人，或以全體股東為清算人，辦理
    清算。並依公司法第113條準用同法第85條第1項規定，清算
    人有數人時，得推定一人或數人代表公司，如未推定時，各
    有對於第三人代表公司之權。
(二)抗告人雖陳稱其已盡力查詢相對人公司及其清算人之地址，
    惟僅查詢到卷附相對人公司登記資料所載之地址云云。然抗
    告人就相對人公司有無選任之清算人或應以其全體股東為清
    算人乙節並未查明，如相對人公司未能依公司法第79條規定
    定其清算人，抗告人亦得依同法第81條規定請求法院選派清
    算人，抗告人遽謂已盡力查詢相對人公司清算人之地址云云
    ，顯非可採。
(三)相對人公司既應行清算，而於清算期間，則抗告人未將存證
    信函寄送代表相對人公司之清算人，而逕寄送相對人公司所
    在地，遭以遷移不明退回，即謂相對人遷移，而不知其居所
    云云，已有未合。若如相對人公司之董事長甲○○係相對人
    公司之股東，依前述為當然清算人，而得以其一人對外代表
    公司，其戶籍設於台南縣新化鎮○○路84號之29，抗告人亦
    未對該址寄送系爭存證信函，則其以相對人公司遷移，不知
    其居所為由，遽為公示送達之聲請，自有未洽。
四、綜上所述，相對人公司既已為解散登記，於清算期間，而由
    清算人代表公司，抗告人提出向相對人公司所在地寄送存證
    信函而以遷移不明為由遭退回之信函，即依民法第97條規定
    ，遽為公示送達之聲請，自不應准許。原裁定據此駁回聲請
    人之聲請，核無違誤，抗告人上開抗告意旨，並無理由，應
    駁回其抗告。
五、又「依法應由關係人負擔費用者，法院裁定命關係人負擔時
    ，應一併確定其數額」、「前項費用之負擔有相對人者，準
    用民事訴訟法有關訴訟費用之規定」，非訟事件法第24條第
    1項及同法第21條第2項分別定有明文。本件抗告業經駁回在
    案，依上開法條規定，本院應確定非訟事件費用額。茲因抗
    告人提起本件抗告，除繳納抗告費1,000元，未有其餘非訟
    費用之支出。是以，本件抗告人應負擔之非訟費用額確定為
    1,000元。
六、結論：本件抗告為無理由，依非訟事件法第46條、第21條第
    2項、第24條第1項，民事訴訟法第495條之1第1項、第449條
    第1項、第78條，裁定如主文。
中　　華　　民　　國　　96　　年　　9　　 月　　26　　日
                  民事第一庭  審判長法  官  翁金緞
                                    法  官  田幸艷
                                    法  官  高榮宏
以上正本證明與原本無異。
本裁定不得再抗告。
中　　華　　民　　國　　96　　年　　9　　 月　　27　　日
                                    書記官  陳淑芬
